vi: Loại tang trống phanh: Chỉ trống phanh; Trống phanh có vòng cảm biến ABS; Trống phanh có vòng bi; Cụm moay ơ & trống phanh; Khác
pl: Typ bębna hamulcowego: Tylko bęben; Bęben z pierścieniem ABS; Bęben z łożyskiem; Zespół piasty i bębna; Inne
ko: 브레이크 드럼 유형: 드럼만; ABS 톤 링 포함 드럼; 베어링 포함 드럼; 허브 및 드럼 어셈블리; 기타
zh-TW: 煞車鼓類型: 僅含煞車鼓; 附 ABS 齒圈的煞車鼓; 附軸承的煞車鼓; 輪轂與煞車鼓總成; 其他
bg-BG: Тип спирачен барабан: Само барабан; Барабан с ABS гривна; Барабан с лагер; Комплект главина и барабан; Други
ru: Тип тормозного барабана: Только барабан; Барабан с зубчатым кольцом ABS; Барабан с подшипником; Барабан в сборе со ступицей; Другое
hu: Fékdob típusa: Csak fékdob; Fékdob ABS jeladó gyűrűvel; Fékdob csapággyal; Kerékagy- és fékdobegység; Egyéb
ja: ブレーキドラムタイプ: ドラムのみ; ABSトーンリング付きドラム; ベアリング付きドラム; ハブ＆ドラムアセンブリ; その他
de: Bremstrommeltyp: Nur Trommel; Trommel mit ABS-Sensorring; Trommel mit Lager; Naben- & Trommelbaugruppe; Sonstige
nl: Type remtrommel: Alleen trommel; Trommel met ABS-sensorring; Trommel met lager; Naaf- en trommeleenheid; Overig
tr: Fren kampanası tipi: Yalnızca kampana; ABS ton halkalı kampana; Rulmanlı kampana; Poyra ve kampana tertibatı; Diğer
ro-RO: Tipul tamburului de frână: Doar tambur; Tambur cu inel senzor ABS; Tambur cu rulment; Ansamblu butuc și tambur; Altele
sv: Typ av trumbroms: Endast trumma; Trumma med ABS-krans; Trumma med hjullager; Nav och trumma; Övrigt
en: Brake drum type: Drum only; Drum with ABS tone ring; Drum with bearing; Hub & drum assembly; Other
hr-HR: Vrsta kočionog bubnja: Samo bubanj; Bubanj sa zupčastim prstenom ABS-a; Bubanj s ležajem; Sklop glavčine i bubnja; Ostalo
fi: Jarrurummun tyyppi: Vain rumpu; Rumpu, jossa ABS-pulssikehä; Rumpu, jossa laakeri; Napa- ja rumpukokonaisuus; Muu
sk-SK: Typ brzdového bubna: Len bubon; Bubon s tónovým krúžkom ABS; Bubon s ložiskom; Zostava náboja a bubna; Iný
es: Tipo de tambor de freno: Solo tambor; Tambor con rueda fónica para ABS; Tambor con cojinete; Conjunto de buje y tambor; Otro
nb: Type bremsetrommel: Kun trommel; Trommel med ABS-tannkrans; Trommel med lager; Nav- og trommelenhet; Annet
it: Tipo di tamburo del freno: Solo tamburo; Tamburo con ruota fonica ABS; Tamburo con cuscinetto; Gruppo mozzo e tamburo; Altro
pt-PT: Tipo de tambor de travão: Apenas tambor; Tambor com anel fónico ABS; Tambor com rolamento; Conjunto de cubo e tambor; Outro
pt-BR: Tipo de tambor de freio: Apenas tambor; Tambor com anel fônico do ABS; Tambor com rolamento; Conjunto cubo e tambor; Outro
el: Τύπος ταμπούρου φρένων: Μόνο ταμπούρο; Ταμπούρο με δακτύλιο αισθητήρα ABS; Ταμπούρο με ρουλεμάν; Συγκρότημα μουαγιέ και ταμπούρου; Άλλο
da: Bremsetromletype: Kun tromle; Tromle med ABS-tonering; Tromle med leje; Samlet nav og tromle; Andet
zh-CN: 刹车鼓类型: 仅制动鼓; 带 ABS 齿圈的制动鼓; 带轴承的制动鼓; 轮毂与制动鼓总成; 其他
th: ประเภทของดรัมเบรก: ดรัมเบรกเท่านั้น; ดรัมเบรกพร้อมแหวนเซนเซอร์ ABS; ดรัมเบรกพร้อมลูกปืน; ชุดประกอบดุมและดรัมเบรก; อื่นๆ
fr: Type de tambour de frein: Tambour uniquement; Tambour avec couronne dentée ABS; Tambour avec roulement; Ensemble moyeu et tambour; Autre
cs: Typ brzdového bubnu: Pouze buben; Buben s kroužkem ABS; Buben s ložiskem; Sestava náboje a bubnu; Jiné
lt-LT: Stabdžių būgnų tipas: Tik būgnas; Būgnas su ABS žiedu; Būgnas su guoliu; Stebulė ir būgnas; Kitas
sl-SI: Vrsta zavornega bobna: Samo boben; Boben s tonskim obročem ABS; Boben z ležajem; Sklop pesta in bobna; Drugo